臺灣臺中地方法院刑事判決　　　　　　　　　　　　　九十三年度訴字第一二五號
　　公　訴　人　臺灣臺中地方法院檢察署檢察官
　　被　　　告　乙○○
右列被告因偽造文書等案件，經檢察官提起公訴（九十二年度偵字第一六三八三號）
，被告承認犯罪，本院合議庭裁定由受命法官獨任適用簡式審判程序審理，判決如左
：
    主  文
乙○○服用酒類，不能安全駕駛動力交通工具而駕駛，累犯，處有期徒刑肆月，如易
科罰金，以佰元折算壹日；又行使偽造之私文書，足以生損害於公眾及他人，累犯
，處有期徒刑月，如易科罰金，以佰元折算壹日，如附表所示偽造之「甲○○」
署押沒收。應執行有期徒刑陸月，如易科罰金，以參佰元折算壹日，如附表所示偽造
之「甲○○」署押沒收。
    事  實
一、乙○○曾於民國（下同）八十九年一月間因酒醉駕駛案件，經本院交通法庭判處
    有期徒刑三月確定，於八十九年五月十二日易科罰金執行完畢。詎仍不知警惕，
    其無駕駛執照仍駕駛自用小客車，於九十二年八月十四日晚間十時十分偕友人數
    名至臺中市市○路金錢豹酒店飲酒威士忌三瓶，至九十二年八月十五日凌晨一時
    許離開，明知飲酒後，駕駛動力交通工具之操控能力會因而降低，不能安全駕駛
    動力交通工具，猶駕駛車號Ｘ三─一六九○號自用小客車。旋於當日凌晨一時十
    二分許，在臺中市西屯區○○○路、惠來路交叉口，因闖紅燈為警攔查，測試乙
    ○○吐氣所含酒精成份為每公升為○點八三毫克。乙○○為逃避自己無照駕駛之
    罰則，竟謊報其兄甲○○之年籍，在臺中市警察局中市警交字第ＧＣ00000
    00號、第ＧＣ0000000號舉發違反道路交通管理事件通知單之通知聯上
    偽簽「「甲○○」署押（含一式複寫於移送聯、迴覆聯），表示收受之意思後，
    再交還執勤交通員警提出行使，並基於接續之犯意，又在同一時間之酒精濃度測
    試單上，及同日凌晨一時五十五分由警員曾皇維所製「甲○○」警訊筆錄第一頁
    「偵查人員告知受訊問人」欄中，偽造甲○○之署押，足生損害於甲○○及警察
    機關對於交通違規管理之正確性。嗣經甲○○到場而為警當場發現上情。
二、 案經臺中市警察局移送臺灣臺中地方法院檢察署檢察官偵查起訴。
    理  由
一、訊據被告乙○○對於右揭事實坦承不諱，核與被害人甲○○於警訊中之指述相符
    ，復有酒精測試記錄表一紙、舉發違反道路交通管理事件通知單二紙、警訊筆錄
    一件等語附卷足證，事證明確，被告犯行洵堪認定。
二、核被告乙○○酒醉駕車之行為，係犯刑法第一百八十五條之三之服用酒類不能安
    全駕駛罪；其於酒精濃度測試單及警訊筆錄上偽造「甲○○」署押之行為，係犯
    刑法第二百十七條之偽造署押罪，其二次偽造行為係基於同一犯意接續為之，侵
    害同一法益，為接續犯之單純一罪；其於舉發違反道路交通管理事件通知單上偽
    造「甲○○」署押，表示收受之意思，再交還執勤交通員警提出行使之行為，係
    犯刑法第二百十六條、第二百十條之行使偽造私文書罪。其偽造「甲○○」署押
    係偽造私文書之部分行為，而偽造私文書之低度行為，為行使之高度行為所吸收
    ，均不另論罪。被告以一個行使行為，行使中市警交字第ＧＣ0000000號
    、第ＧＣ0000000號兩紙舉發違反道路交通管理事件通知單（各一式三聯
    因複寫而內容相同）之私文書，應以單純一罪處斷。所犯偽造署押與偽造私文書
    罪之間，具有方法結果之牽連關係，為牽連犯，應依刑法第五十五條規定，從一
    重之行使偽造私文書罪處斷。該罪與服用酒類不能安全駕駛罪之間，則屬犯意各
    別，行為互殊，罪名互異，應分論併罰。次查被告乙○○曾於八十九年一月間因
    酒醉駕駛案件，經本院交通法庭判處有期徒刑三月確定，於八十九年五月十二日
    易科罰金執行完畢，有臺灣臺中地方法院檢察署刑案資料查註紀錄表、臺灣高等
    法院被告全國前案紀錄表在卷可稽，被告於執行完畢後五年內再犯本件有期徒刑
    以上之罪，為累犯，應依刑法第四十七條之規定加重其刑。爰審酌被告犯罪之動
    機、目的、手段，犯罪所生之危害、犯罪後之態度等一切情狀，分別量處如主文
    所示之刑及諭知易科罰金之折算標準，並定執行刑及諭知易科罰金之折算標準。
    如附表所示偽造之「甲○○」署押，應依刑法第二百十九條規定宣告沒收。
據上論斷，應依刑事訴訟法第二百七十三條之一第一項、第二百九十九條第一項前段
，刑法第一百八十五條之三、第二百十七條、第二百十六條、第二百十條、第五十五
條、第四十七條、第四十一條第一項前段、第五十一條第五款、第二百十九條，罰金
罰鍰提高標準條例第二條，判決如主文。
中　　　華　　　民　　　國　　九十三　　年　　　二　　　月　　 十二 　　日
                              臺灣臺中地方法院刑事第六庭
                                        法　官  林念祖
右正本證明與原本無異。
如不服本判決，應於送達後十日內向本院提出上訴狀（須附繕本），上訴於臺灣高等
法院臺中分院。
                                        書記官
中　　　華　　　民　　　國　　九十三　　年　　　二　　　月　　 十二 　　日
附表：
一、臺中市警察局中市警交字第ＧＣ0000000號舉發違反道路交通管理事件通
    知單上偽造之署押「甲○○」（含通知聯及移送聯、迴覆聯上由通知聯複寫之署
    押各壹枚）。
二、臺中市警察局中市警交字第ＧＣ0000000號舉發違反道路交通管理事件通
    知單上偽造之署押「甲○○」（含通知聯及移送聯、迴覆聯上由通知聯複寫之署
    押各壹枚）。
三、臺中市警察局交通警察隊第六分隊於九十二年八月十五日凌晨一時十二分在臺中
    市○○路、惠來路口為乙○○所作酒精濃度測試單上之「甲○○」署押壹枚。
四、臺中市警察局交通隊第六分隊民國九十二年八月十五日凌晨一時五十五分由警員
    曾皇維所製「甲○○」警訊筆錄第一頁「偵查人員告知受訊問人」欄中偽造之「
    甲○○」署押壹枚。
附錄論罪科刑法條
刑法第一百八十五條之三：服用毒品、麻醉藥品、酒類或其他相類之物，不能安全駕
駛動力交通工具而駕駛者，處一年以下有期徒刑、拘役或三萬元以下罰金。
刑法第二百十六條
行使第二百十條至第二百十五條之文書者，依偽造、變造文書或登載不實事項或使登
載不實事項之規定處斷。
刑法第二百十條
偽造、變造私文書，足以生損害於公眾或他人者，處五年以下有期徒刑。
刑法第二百十七條第一項：偽造印章、印文或署押，足以生損害於公眾或他人者，處
三年以下有期徒刑。
